【裁判字號】    97,抗,1814
【裁判日期】    971226
【裁判案由】    停止執行
【裁判全文】
臺灣高等法院民事裁定                  97年度抗字第1814號
抗  告  人  乙○○
相  對  人  甲○○
上列當事人間停止執行事件，抗告人對於中華民國97年 9月24日
臺灣板橋地方法院97年度聲字第2534號裁定提起抗告，本院裁定
如下：
    主      文
原裁定廢棄。
抗告人供擔保新臺幣陸拾伍萬元後，臺灣板橋地方法院97年度執
字第21674號 相對人與抗告人間清償票款強制執行事件之強制執
行程序，於債務人異議之訴事件訴訟終結前（現繫屬臺灣板橋地
方法院97年度訴字第2110號），應暫予停止。
抗告訴訟費用新台幣壹仟元由相對人負擔。
      理    由
一按強制執行程序開始後，除法律另有規定外，不停止強制執行
  ；有回復原狀之聲請或提起異議之訴，或對於和解為繼續審判
  之請求，或提起宣告調解無效之訴、撤銷調解之訴，或對於許
  可強制執行之裁定提起抗告時，法院因必要情形或依聲請定相
  當並確實之擔保，得為停止強制執行之裁定，強制執行法第18
  條定有明文。該項擔保金額之多寡應如何認為相當，固屬法院
  職權裁量之範圍，惟此項擔保係備供強制執行債權人因停止執
  行所受損害之賠償，故法院定擔保金額時，自應斟酌該債權人
  因停止執行可能遭受之損害，例如標的物停止執行後，債權人
  未能即時受償或利用該標的物所受損害額定之，非以標的物之
  價值或其債權額為依據（最高法院92年台抗第480號、 95年台
  抗第781號、86年台抗第442號、91年台抗第429號、 95年台抗
  第104號裁定意旨可資參照）。
二本件相對人以臺灣板橋地方法院（下稱板橋地院）94年度票字
  第14288號確定民事裁定為執行名義，於民國97年 3月7日聲請
  強制執行抗告人之財產，經板橋地院97年度執字第21647號（
  下稱系爭強制執行事件）受理後，抗告人於97年 3月17日向原
  法院提起債務人異議之訴，由板橋地院97年度訴字第2110號受
  理等情，業經本院依職權調閱上開卷宗，查核屬實。相對人主
  張其已提起債務人異議之訴，表明願供擔保，聲請原法院為停
  止強制執行之裁定，依強制執行法第18條規定，並無不合。至
  於原法院以系爭強制執行事件之標的物即臺北縣三峽鎮○○段
  503、504-2地號土地之鑑定價額 新臺幣（下同）2,435,800元
  定為擔保金額，固非無見，惟依上開說明，此項擔保既係備供
  相對人因停止執行所受損害之賠償，實應斟酌相對人未能即時
  受償所受損害額定之，尚非以標的物之價值為依據。經審酌系
  爭強制執行事件之標的物除上開兩筆土地外，尚有臺北縣三峽
  鎮○○路8號未保存登記建物之權利範圍2分之1， 土地、建物
  之鑑價金額分別為3,846,000元 （依公告現值預估土地增值稅
  為218,648元）、387,118元 （建物全部總價774,236元 ÷2＝
  387,118元）（參見系爭強制執行事件卷所附97年9月15日鑑定
  報告）， 總計為4,233,118元，上開兩筆土地共設定三個順位
  之最高限額抵押權，分別為相對人200萬元、100萬元及案外人
  王建華200萬元， 系爭強制執行事件另有參與分配債權人王建
  華（抵押債權本金70萬元）、林芳伶（債權本金70萬元）、臺
  北縣政府稅捐稽徵處（稅捐債權43,393元）、財政部臺灣省北
  區國稅局臺北縣分局（稅捐債權395,205元）等情， 可知相對
  人聲請強制執行之債權額雖為500萬元， 然依上情估算，扣除
  應依法扣繳之土地增值稅、應優先受償之稅捐債權及第三順位
  抵押債權後，相對人至多應僅得以第一、二順位抵押債權就土
  地部分受償300萬元。 故抗告人因本件停止執行可能遭受之損
  害，為債務人異議之訴審理期間約4年4月（參見各級法院辦案
  期限實施要點第2點）間按其得受償金額300萬元計算之利息損
  失65萬元（300萬元×5％×[4＋4/12] ＝65萬元），則抗告人
  以65萬元供擔保，應認為相當。抗告意旨謂原法院所定擔保金
  額過高，求予廢棄，為有理由，爰由本院廢棄原裁定，改定如
  主文第2項所示。
三據上論結，本件抗告為有理由。依強制執行法第30條之1、 民
  事訴訟法492條、第95條、第78條，裁定如主文。
中    華    民    國    97    年    12    月    26    日
                    民事第九庭
                        審判長法  官  黃熙嫣
                              法  官  鄭傑夫
                              法  官  林玲玉
正本係照原本作成。
本裁定除以適用法規顯有錯誤為理由，並經本院許可外，不得再
抗告。如提起再抗告，應於收受後10日內委任律師為訴訟代理人
向本院提出再抗告狀。並繳納再抗告費新台幣１千元。
中    華    民    國    97    年    12    月    26    日
                              書記官  倪淑芳


司法院資訊處製作；財團法人民間司法改革基金會備份。
